【裁判字號】    99,上訴,211
【裁判日期】    990517
【裁判案由】    違反毒品危害防制條例等
【裁判全文】
臺灣高等法院高雄分院刑事判決         99年度上訴字第211號
上  訴  人
即  被  告  乙○○
選任辯護人  李靜怡律師
上列上訴人因違反毒品危害防制條例等案件，不服臺灣高雄地方
法院98年度訴字第1255號中華民國98年12月30日第一審判決（起
訴案號：臺灣高雄地方法院檢察署98年度偵字第17718 號），提
起上訴，本院判決如下：
    主  文
原判決關於94年4 月21日、25日、27日販賣第二級毒品予蔡健強
、黃秀芬（即附表一編號1 至3 ）暨定應執行刑部分均撤銷。
乙○○被訴94年4 月21日、25日、27日販賣第二級毒品予蔡健強
、黃秀芬（即附表一編號1 至3 ）部分，均無罪。
其他上訴駁回。
上開駁回上訴之販賣第二級毒品罪共貳罪（即附表一編號4 、5
）部分，各所處如附表一編號4 、5 所示之刑；及轉讓禁藥罪共
貳罪部分，各所處有期徒刑柒月；應執行有期徒刑玖年陸月，扣
案之門號0000000000號行動電話壹支（含ＳＩＭ卡壹
張）沒收，未扣案之販毒所得新臺幣肆仟元沒收，如一部或全部
不能沒收時，以其財產抵償之。
    事  實
一、乙○○綽號「劉哥」，前於民國（下同）92年間，因詐欺等
    案件，經法院判處有期徒刑1年確定；又於95年間，因毒品
    危害防制條例（施用第二級毒品、持有第一級毒品）案件，
    經法院分別判處有期徒刑6月、4月，並定應執行有期徒刑9
    月確定，嗣上開三罪之宣告刑，再經法院先後裁定分別減為
    有期徒刑6月、3月、2月，後二罪減得之刑，並定應執行有
    期徒刑為4月又15日，接續執行後，於96年11月22日執行完
    畢。詎仍不知悔改，乙○○明知甲基安非他命係毒品危害防
    制條例所列管之毒品，不得持有、販賣，亦係藥事法所列管
    之禁藥，不得轉讓：
  (一)竟意圖營利，基於販賣第二級毒品甲基安非他命之犯意，持
    其所有門號0000000000號行動電話作為販毒之通訊聯絡工具
    ，於附表一編號4 、5 所示之時間、地點、毒品數量及交易
    金額，先後販賣甲基安非他命予蔡健強、黃秀芬夫妻共2 次
    ，販毒所得共計新台幣（下同）4, 000元（未扣案）。經警
    察機關報由檢察官向原審法院聲請通訊監察書（案號：98年
    度聲監字第541 號、監察期間：98年3 月27日至98年4 月24
    日；案號：98年度聲監續字第962 號、監察期間：98年4 月
    25 日 至98年5 月22日），先對涉嫌販賣第二級毒品之蔡明
    竹所使用門號0000000000號之行動電話依法進行通訊監察，
    而查悉蔡健強、黃秀芬涉嫌販賣第二級毒品，乃報由檢察官
    向原審法院聲請通訊監察書（案號：98年度聲監字第741 號
    、監察期間：98年4 月25日至98年5 月22日），對蔡健強、
    黃秀芬夫妻及其子蔡智榮所使用門號0000000000、00000000
    00號之行動電話，依法進行通訊監察，因而查悉乙○○有附
    表一編號4 販賣第二級毒品予蔡健強、黃秀芬夫妻之行為，
    再報請檢察官向原審法院聲請通訊監察書（案號：98年度聲
    監字第936 號；監察期間：98年5 月22日至98年6 月11日）
    ，對乙○○所申請使用之門號0000 000000 號之行動電話，
    依法進行通訊監察，發現乙○○於98 年6月3 日販賣第二級
    毒品予蔡健強（即附表一編號5 部分），警察機關乃持原審
    法院核發之搜索票，於98年6 月4 日，前往高雄市○○區○
    ○路1063號4 樓之3 蔡健強、黃秀芬夫妻住處，依法進行搜
    索，扣得蔡健強向乙○○購買之第二級毒品甲基安非他命1
    小包（毛重0.6 公克），而循線查獲乙○○販賣毒品之上情
    。
  (二)乙○○另基於轉讓禁藥即第二級毒品甲基安非他命之犯意，
    先後於98年6 月9 日晚間11時許、同月10日晚間6 時30分許
    為警查獲前之某時，在高雄縣旗山鎮東圳巷9之8號之「玫瑰
    花園」汽車旅館內，無償轉讓數量不詳之甲基安非他命（無
    證據證明淨重10公克以上）予甲○○施用各1 次，嗣於98年
    6 月10日晚間6 時30分許，在上開汽車旅館之車庫內，為警
    方拘提並進行搜索，扣得乙○○所有供販賣上開第二級毒品
    通訊聯絡使用之門號0000000000之行動電話（含SIM 卡1 張
    ），而循線查獲乙○○轉讓禁藥之上情。
二、案經高雄市政府警察局移送臺灣高雄地方法院檢察署檢察官
    偵查起訴。
    理  由
甲、有罪部分
壹、程序方面（證據能力之審查）
一、證人蔡健強於警詢時之證述，無證據能力；證人黃秀芬於警
    詢時之證述，則有證據能力：
  (一)按被告以外之人於檢察事務官、司法警察官或司法警察調查
    中所為之陳述，與審判中不符時，其先前之陳述具有較可信
    之特別情況，且為證明犯罪事實存否所必要者，得為證據，
    刑事訴訟法第159 條之2 定有明文。所謂「前後陳述不符」
    之要件，應就前後階段之陳述進行整體判斷，以決定其間是
    否具有實質性差異。而所謂「較可信之特別情況」之情形，
    亦應就前後陳述時之各種外部情況進行比較，以資決定何者
    外部情況具有可信性。若陳述係在特別可信之情況下所為，
    則虛偽陳述之危險性即不高，雖係審判外陳述，或未經被告
    反對詰問，仍得承認其有證據能力。
  (二)證人蔡健強於警詢時之陳述，係被告以外之人於審判外之言
    詞陳述，除法律有規定者外，不得作為證據，刑事訴訟法第
    159條第1項定有明文。證人蔡健強於警詢中，就被告有於附
    表一編號4、5所示時、地及金額，販賣第二級毒品安非他命
    予伊之陳述，與其嗣後於原審審理中之證述內容，大致相符
    ，既無前後不相符之情事，自無刑事訴訟法第159條之2之適
    用餘地，依前揭法條意旨，證人蔡健強於警詢時之陳述，自
    不具證據能力。
  (三)查本件證人黃秀芬於警詢時，就被告乙○○是否於附表一編
    號4 、5 所示時地，販賣第二級毒品甲基安非他命予伊，均
    為肯定之陳述，惟嗣後於原審審理中，證人黃秀芬於原審已
    改詞證稱「只是負責幫小孩（即蔡智榮）傳話，有跟被告買
    化妝品，沒有向被告買毒品，有去向被告拿一次東西，但不
    知係毒品」等語（見原審卷第95-101頁），其於司法警察調
    查中所為之陳述，與審判中之陳述顯有不符，本院參酌證人
    蔡健強甫於98年6 月3 日向被告購買毒品甲基安非他命（即
    附表一編號5 部分），警察依通訊監察而查悉上情，乃於翌
    （4 ）日向法院申請搜索票，前往黃秀芬住處搜索扣得被告
    出售而交付予蔡健強之安非他命1 小包，此有原審核發之98
    年度聲搜字第1088號搜索票、高雄市政府警察局刑警大隊98
    年6 月4日 搜索筆錄及扣押物品目錄表等附卷可稽（見偵卷
    第4-8 頁），是上開證人於警詢之陳述，距案發之時間尚稱
    短暫，其記憶應較為清晰，且當時尚無充足之時間供深思、
    權衡其陳述與其本人、被告間之利害關係，無暇供其捏編掩
    飾，而為偏頗迴護被告之陳述，又依警詢筆錄記載內容，係
    採取一問一答方式，而被告係事後於98年6 月10日始經警查
    獲到案，故上開證人於接受警察調查詢問當時，並未直接面
    對被告，心理壓力較小，尚無人情壓力之考量，更無串謀而
    故為迴護被告之機會，既未聽聞被告關於本案之辯解，其等
    之陳述自較無機會受到不當之汙染或外界之干擾，虛偽陳述
    之可能性偏低，可信之程度顯較高，又上開證人於原審審理
    時，亦均未表示或主張有受警察施以強暴、脅迫或其他不正
    方法詢問取供，致渠等於警詢中為非任意性陳述之情形，依
    上揭證人於警詢陳述時之各種外部情況觀之，足認確具有「
    較可信之特別情況」，而上開證人為被告販售第二級毒品之
    對象，其證詞與本件被告犯罪事實直接相關，為證明被告販
    賣第二級毒品犯行存否所必要，揆諸上開規定，上開證人於
    警詢之陳述，應認有證據能力。
二、證人甲○○於警詢時之證述，有證據能力：
  (一)按被告以外之人於審判中所在不明而無法傳喚或傳喚不到者
    ，其於司法警察官或司法警察調查中所為之陳述，經證明具
    有可信之特別情況，且為證明犯罪事實之存否所必要者，得
    為證據，刑事訴訟法第159 條之3 第3 款有明文規定。
  (二)本件證人甲○○於原審及本院審理中，均因所在不明致傳、
    拘無著，又查無另案被通緝、在監執行或另案在押等情形，
    此有審理期日通知書送達證書、拘提報告書、台灣高等法院
    被告通緝紀錄表、在監在押全國紀錄表等附卷可稽（原審卷
    第90、120 、129 、132 、135 頁及本院卷第117 、118 、
    121 、122 頁）在卷可考，而證人甲○○係警方於98年6 月
    10日持搜索票，至高雄縣旗山鎮東圳巷9 之8 號之「玫瑰花
    園」汽車旅館內搜索，為警當場查獲其與被告乙○○涉有違
    反毒品危害防制條例之嫌，經警帶回警所調查詢問，而於警
    詢中供出被告先後轉讓第二級毒品安非他命供其施用二次等
    情，衡其警詢時之陳述，距案發之時間短暫，其記憶應較為
    清晰，且甫被查獲無充裕時間供其週詳考慮、權衡供述內容
    之利害關係，又與被告乙○○隔離接受警方詢問，未直接面
    對被告，證人心理較無人情壓力，亦無串證而故為迴護被告
    之機會，其未聽聞被告關於轉讓禁藥部分之辯解，綜上諸情
    ，證人甲○○於警詢之陳述，自較無機會受到不當之汙染或
    外界之干擾，虛偽之可能性偏低，可信度則顯然較高，此觀
    證人甲○○於警詢陳述之內容，與其事後於偵查中經命具結
    以偽證罪之處罪擔保後所為之證詞相符即明，再參諸證人甲
    ○○於檢察官偵訊時，未曾表示有受警察施以強暴、脅迫或
    其他不正方法詢問取供，致其於警詢中為非任意性陳述之主
    張等情，依上揭證人甲○○於警詢中陳述時之各種外部情況
    觀之，足認具有「較可信之特別情況」，而證人甲○○現已
    所在不明，並經原審及本院均傳拘無著，已詳如前述，是其
    於警詢之證言，對於本件被告乙○○轉讓禁藥之犯行而言，
    自具有其關鍵之重要性，且倘除去該證言，實已無從再由證
    人甲○○處取得與其上開審判外陳述之相同供述內容，亦無
    其他證據足以替代，是證人甲○○於警詢時之供述確符合「
    為證明犯罪事實存否所必要者」，自不待言。綜上所述，證
    人甲○○既所在不明，而其於警詢所為之陳述，復具有較可
    信之特別情況，且為證明犯罪事實存否所必要者，則揆諸上
    開刑事訴訟法第159 條之3 第3 款之規定，自應認有證據能
    力，而得為證據。
三、證人蔡健強、黃秀芬、甲○○、蔡智榮、蔡明竹等人於偵查
    中向檢察官所為之證述，均有證據能力：
  (一)按被告以外之人於偵查中向檢察官所為之陳述，除顯有不可
    信之情況者外，得為證據，刑事訴訟法第159 條之1 第2 項
    定有明文。
  (二)查本件證人蔡健強、黃秀芬、甲○○、蔡智榮、蔡明竹等人
    於偵訊中，接受檢察官以證人身分訊問作證前，均經檢察官
    告以證人具結義務及偽證處罰之規定，並命其朗讀結文後具
    結（偵卷第18、33、39、44、70之1 、98頁），已以偽證罪
    刑責之處罰，擔保其證詞之真實性，而上開證人蔡健強、黃
    秀芬、蔡智榮等，嗣後在原審審理以證人身分接受詰問時，
    均未曾表示其於偵查中之陳述，有受不法取供或有非出於其
    等自由意志之非任意性陳述情形，足見上開證人於偵查中向
    檢察官所為之陳述，並無「顯有不可信之情況」，又證人蔡
    健強、黃秀芬、蔡智榮嗣經原審依法傳喚於審理中具結作證
    ，已給予被告及辯護人反對詰問之機會（見原審卷第96-97
    、104-105 、110 頁），而證人甲○○、蔡明竹經原審依法
    傳喚無故未到庭，命警拘提無著（見原審卷第125 、128 頁
    ），核非無故未保障被告之反對詰問權，被告於原審亦表示
    捨棄傳訊（見原審卷第150 頁），依刑事訴訟法第159 條之
    1 第2 項規定，上開各證人於偵查中向檢察官所為之陳述，
    自有證據能力。
四、本件卷附之通訊監察譯文，有證據能力：
  (一)按通訊監聽（錄）本質上係搜索扣押之延伸，其取得證據的
    證據能力之有無，厥以監聽（錄）之「合法性」作決定。通
    訊監察錄音，係以機械操作形成，「同一性」係檢驗機械性
    能與操作技術，「真實性」則係檢驗譯作者之聽寫與理解能
    力，與傳聞證據之檢驗原理，迥不相同，此種監聽（錄）取
    得之證據，雖具有「審判外陳述」之外觀，但並不適用供述
    證據之傳聞排除法則。監聽（錄）取得之證據，究否為合法
    取得，其所須檢驗者，為證據之「同一性」及「真實性」。
    詳言之，監聽（錄）取得之錄音須與監聽內容一致，而錄音
    之譯文須與取得之錄音一致，始符合證據「同一性」之要求
    。又錄音譯文之解讀，須符合原來對話人之意思，始符合證
    據「真實性」之要求，而具備足夠證明力。亦即通訊監察之
    錄音，係利用科技產物取得之證據，與供述證據性質不同，
    是否具備證據能力，端以證據取得是否合法性為定，不適用
    傳聞排除法則。若取得證據之機械性能與操作技術無虞，錄
    音內容之同一性即不成問題，又翻譯者之聽覺及語言之理解
    若不成問題，譯文與錄音之同一性，即無可非議（最高法院
    97年台上字第3936號、3872號判決意旨參照）。
  (二)次按，通訊監察錄音之譯文，僅屬依據監聽錄音結果予以翻
    譯之文字，固具文書證據之外觀，但實際上仍應認監聽所得
    之錄音帶或光碟，始屬調查犯罪所得之證物，乃係刑事訴訟
    法第16 5條之1 第2 項所稱之證物，如其蒐證程序合法，並
    經合法調查，自具證據能力。因此檢察官如提出通訊監察錄
    音之譯文為其證據方法，實乃以其監聽所得之錄音帶或光碟
    ，為調查犯罪所得之證物，法院本應依刑事訴訟法第165 條
    之1 所列之方法調查，以判斷該錄音帶或光碟是否與通訊監
    察錄音之譯文相符。而監聽錄音製作之譯文，雖通常為偵查
    犯罪機關單方面製作，然若被告或訴訟關係人對其真實性並
    無爭執，經法院於審判期日提示譯文供當事人辨認、表示意
    見並為辯論者，程序自屬適法（最高法院95年度臺上字第
    295 號、94年度臺上字第4665號、第1270號、93年度臺上字
    第6510號判決意旨參照）。即警察機關對犯罪嫌疑人依法監
    聽電話所製作之通訊監察紀錄譯文，實乃該監聽電話錄音之
    派生證據，是倘係公務員依法定程序而取得，被告或訴訟關
    係人就其真實性復無爭執，法院並曾依刑事訴訟法第165 條
    第1 項規定，踐行證據調查之法定程序，向被告宣讀或告以
    要旨，則其自得採為認定被告有罪之基礎，而有證據能力。
    本件卷附附表二各編號所示之通訊監察譯文，均係依合法核
    發之通訊監察書而為實施，且其各該監聽期間、監聽電話號
    碼悉與通訊監察書所核准之範圍相符，此有原審法院回覆本
    院之99 年3月2 日雄院高刑99監通字第0990000146號函與99
    年3 月10日雄院高資字第0990000643號函暨各該函附件之通
    訊監察相關案關聯表、原審98年度聲監字第541 號、98年度
    聲監續字第962 號、98年度聲監字第741 號及98年度聲監字
    第936 號等通訊監察書及其卷宗共35宗在卷可稽（見本院卷
    第85-87 、104 頁及外放之通訊監察卷宗），該等通訊監察
    所取得之證據資料經警製作為譯文後，復業經本院踐行證據
    調查之法定程序，被告乙○○及其選任辯護人、證人蔡健強
    、黃秀芬、蔡明竹、蔡智榮等人，就「附表二各編號之通訊
    監察譯文所載內容，與監聽錄音之內容，是否相符」，並未
    提出爭執，揆諸上開說明，監聽譯文自有證據能力。
五、末按，被告以外之人於審判外之陳述，雖不符刑事訴訟法第
    159條之1至之4等4條之規定，而經當事人於審判程序同意作
    為證據，法院審酌該言詞陳述或書面陳述作成時之情況，認
    為適當者，亦得為證據；又當事人、代理人或辯護人於法院
    調查證據時，知有刑事訴訟法第159條第1項不得為證據之情
    形，而未於言詞辯論終結前聲明異議者，視為有前項之同意
    ，同法第159條之5定有明文。本判決除上開證據之外，下列
    所引用之言詞陳述或書面陳述之傳聞證據部分，檢察官、被
    告及其辯護人於本院行準備程序時，對於各該傳聞證據之證
    據能力，均未加爭執且同意作為本案之證據，嗣於本院審理
    程序，調查各該傳聞證據，加予提示並告以要旨時，檢察官
    、被告及其辯護人亦均未於言詞辯論終結前聲明異議，本院
    審酌各該傳聞證據作成時之情況，認均與本件待證事實具有
    關聯性，且查無證據足以證明言詞陳述之傳聞證據部分，陳
    述人有受不法取供或違反其自由意志而陳述之情形，書面陳
    述之傳聞證據部分，亦查無遭變造或偽造之情事，顯見各該
    傳聞證據之證明力非明顯過低，衡酌上述各該證據，作為本
    案之證據亦屬適當，自均得為證據，而有證據能力。
貳、實體部分：
一、訊據上訴人即被告（下稱被告）乙○○矢口否認有何販賣第
    二級毒品及轉讓禁藥之犯行，辯稱：伊是務農，有正當工作
    ，伊與蔡健強、黃秀芬夫妻有買賣化妝品，其他販賣安非他
    命之事情，伊均不知道，也沒有販賣毒品給他們夫妻。伊在
    戒除毒品期間，身上沒有毒品，不可能轉讓安非他命給甲○
    ○，況伊非24小時與甲○○在一起，童女有可能在別處施用
    安非他命，被警方查獲時，伊被留在旅館的車庫內，警察帶
    童女去旅館房間搜索，並未查到任何毒品及吸毒工具，足證
    伊沒有吸毒，何來毒品轉讓給童女吸食云云；被告選任辯護
    人提出辯護意旨略以：檢察官起訴被告販賣安非他命予蔡健
    強、黃秀芬夫妻共5次，然98年4月21日、25日、27日、30日
    之監聽譯文，並無被告與蔡健強、黃秀芬夫妻間，任何通聯
    紀錄存在，被告既無直接與蔡健強、黃秀芬有電話通聯情形
    ，怎麼可能有販賣毒品給蔡健強夫妻，另98年6月3日雙方雖
    有通聯，但所講的是返還4,000 元欠款之問題，內容並無提
    到毒品交易數量及價金，該次通訊並非買賣毒品。證人蔡健
    強、黃淑芬於警詢、偵訊及原審證稱被告有販賣毒品之陳述
    ，有下列諸多矛盾之處；其一蔡健強所供向被告購買安非他
    命之金額究為2000元、2500元、1000元？前後所供不一，既
    無監聽譯文可佐，且相關監聽譯文亦從未談及前揭交易金額
    ；其二蔡健強所供向被告購買毒品之時間、次數，前後矛盾
    ，亦無監聽譯文可佐；其三98年4 月21日、25日、27日、30
    日之監聽譯文，並無被告與蔡健強夫妻間通聯之情形，則雙
    方如何約定交易毒品事項、完成交易？其四證人黃秀芬對被
    告究有無販賣甲基安非他命予蔡健強之供述？亦前後矛盾；
    其五監聽譯文亦無黃秀芬所供被告販賣毒品每週至少撥打一
    次電話給伊之狀況；其六原判決附表二編號、之通訊監
    察譯文，雖顯示被告與黃秀芬間有此二通電話交談內容之對
    話，惟最終黃秀芬僅告知被告『看怎麼樣再打給你』，但該
    日黃秀芬未再打電話給被告，足證該日未存有任何毒品交易
    行為；警員在玫瑰花園旅館、被告住處及其戶籍地搜索，既
    均未查獲任何毒品、販毒所需工具（如夾鏈袋、電子磅秤、
    分裝工具等），則被告如何從事販賣第二級毒品甲基安非他
    命。至於98年6 月10日警察在上開汽車旅館查獲被告時，在
    被告身上並無查獲任何毒品、施用毒品工具或殘渣袋，故不
    能只單憑證人甲○○片面之陳述，即逕認被告有轉讓安非他
    命予童女吸食之行為等語。
二、經查：
  (一)被告於附表一編號4、5所示時、地，販賣第二級毒品甲基安
    非他命予證人蔡健強、黃秀芬部分：
  1.被告於附表一編號4 所示之時、地，以2000元之價格，販賣
    第二級毒品甲基安非他命予蔡健強、黃秀芬夫妻之行為事實
    ，已據證人蔡健強於偵查中明確證稱：被告就是賣甲基安非
    他命的人，沒有跟被告有其他生意來往，伊的甲基安非他命
    是向被告買的，有時會要伊太太黃秀芬去拿；98年4 月底是
    伊先跟被告聯絡，被告約在他住處附近的地方，伊帶錢過去
    向被告買甲基安非他命；98年4 月30日的通聯譯文（按即附
    表二編號、之通聯），是當天伊去被告住處買甲基安非
    他命，買回來後拿給蔡明竹，伊與蔡明竹1 人出1000元；98
    年6 月3 日通聯譯文（按即附表二編號之通聯）是當天伊
    跟被告買2000元的甲基安非他命，另外2000元是伊之前向被
    告拿甲基安非他命欠的錢，這天是被告開車到伊家樓下的等
    語（見偵卷第13-14 、73-74 、85頁）；嗣於審理中仍肯定
    證稱：98年4 月間有跟被告買甲基安非他命，方式是伊直接
    拿錢給被告，被告再跟他朋友拿，或是被告與他朋友約，之
    後在附近拿給伊，因為伊跟被告的朋友不熟，故錢都是伊拿
    現金給被告，被告再與他的朋友在旁邊算，不是與被告一起
    出錢購買毒品；蔡明竹有聽過伊講到被告的名字所以知道毒
    品是跟被告買的；98年4 月30日通聯譯文（按即附表二編號
    、之通聯）所示也就是這件事（即向被告購買甲基安非
    他命毒品之事）；98年6 月3 日通聯譯文（按即附表二編號
    之通聯）也是向被告購買甲基安非他命等語（見原審卷第
    102 、104 、105-108 頁）。核與證人黃秀芬於警詢中證稱
    ：伊丈夫蔡健強的毒品都是向被告買的，98年4 月29日通聯
    譯文（按即附表二編號、之通聯）是伊與被告討論毒品
    價錢的內容等語（見警卷第31頁）；復於偵查中明確證稱：
    證人蔡明竹常去找蔡健強，拜託蔡健強幫忙拿甲基安非他命
    ，伊負責帶錢去跟被告拿甲基安非他命，因為蔡健強與蔡明
    竹說女孩子去拿比較安全，有時聯絡過程是蔡健強要伊傳話
    給被告，伊就會打電話給被告；蔡健強曾叫伊去跟被告拿東
    西，被告和蔡健強是朋友，伊看過被告拿一小包東西給蔡健
    強，是像冰糖的東西，98年4 月下旬有去向被告拿一個藍色
    的小袋子，伊拿到之後拿回家交給蔡健強等語（見偵卷第11
    -12 、42、66、70頁）；及嗣後於審理中亦證稱：在98年4
    月底的時候知道被告與蔡健強有交易甲基安非他命之情形等
    語（見原審卷第100 頁），大致相符，並有上揭98年4 月29
    日下午5時48 分及53分，被告以門號0000000000之行動電話
    與證人黃秀芬所持有之門號000000000 之行動電話間之通訊
    監察譯文（即附表二編號、所示）；及98年6 月3 日上
    午9 時27分，被告以門號0000000000之行動電話與證人蔡健
    強所持有之門號0000000000行動電話間之通訊監察譯文（即
    附表二編號所示）等附卷可資佐證（見警卷第11-12 、13
    -14 、24、39、頁），而警察機關依上開通訊監察得悉被告
    有販賣第二級毒品甲基安非他命予證人蔡健強夫妻之情事，
    乃於98年6 月4 日持法院核發之搜索票，前往高雄市○○區
    ○○路1063號4 樓之3 證人蔡健強、黃秀芬夫妻住處，依法
    進行搜索，確實扣得蔡健強向乙○○購買之第二級毒品甲基
    安非他命1 小包（毛重0.6 公克）及證人蔡健強、黃秀芬分
    別持以與被告乙○○通訊聯絡購買毒品之門號0000000000、
    0000000000等行動電一話各1 支等情，亦有原審核發之98年
    度聲搜字第100 8 號搜索票、高雄市政府警察局刑警大隊98
    年6 月4 日搜索筆錄、扣押物品目錄表等在卷可稽（見偵卷
    第4-8 頁）；此外，警察另循線於98年6 月10 日 晚間6 時
    30分許，持搜索票至高雄縣旗山鎮東圳巷9 之8號 之「玫瑰
    花園」汽車旅館，查獲被告乙○○及證人甲○○時，亦扣得
    乙○○所有供販賣第二級毒品通訊聯絡使用之門號00000000
    00之行動電話（含SIM 卡1 張）乙節，有高雄市政府警察局
    刑警大隊98年6 月10日搜索筆錄、扣押物品目錄表及照片2
    張等在卷可憑（見警卷第57- 60、61頁），足徵證人蔡健強
    、黃秀芬上開證述被告於附表一編號4 、5 時、地，以各該
    編號所示之金額販賣第二級毒品甲基安非他命予黃健強夫妻
    之內容，與事實相符，堪採為認定本件被告販賣第二級毒品
    犯罪事實之證據。
  2.次查，本件警察機關查獲被告販賣第二級毒品甲基安非他命
    之緣由始末，係警察機關接獲線報，先報由檢察官向原審法
    院聲請通訊監察書（原審案號：98年度聲監字第541號、監
    察期間：98年3月27日至98年4月24日；原審案號：98年度聲
    監續字第962號、監察期間：98年4月25日至98年5月22日）
    ，先對涉嫌販賣第二級毒品之證人蔡明竹所使用門號000000
    0000之行動電話，依法進行通訊監察，而查悉證人蔡健強、
    黃秀芬涉嫌販賣第二級毒品，乃再報由檢察官向原審法院聲
    請通訊監察書（原審案號：98年度聲監字第741號、監察期
    間：98年4月25日至98年5月22日），對證人蔡健強、黃秀芬
    夫妻所使用門號0000000000、0000000000之行動電話，依法
    進行通訊監察，因而查悉被告乙○○於98年4月30日即附表
    一編號4之時、地，有販賣第二級毒品予證人蔡健強、黃秀
    芬夫妻之行為，爰再報請檢察官向原審法院聲請通訊監察書
    （原審案號：98年度聲監字第936號；監察期間：98年5月22
    日至98 年6月11日），對被告乙○○所使用門號0000000000
    之行動電話，依法進行通訊監察，發現乙○○於98年6月3日
    即附表一編號5所示時、地，有販賣第二級毒品予蔡健強等
    情，以上各節事實，已經本院向原審法院函調上開各案號之
    通訊監察卷宗及其內附之通訊監察書、各次通訊監察譯文等
    核閱無訛，此有原審法院回覆本院之99年3月2日雄院高刑99
    監通字第0990000146號函與99年3月10日雄院高資字第09900
    00643號函暨各該函附件之通訊監察相關案關聯表、原審98
    年度聲監字第541號、98年度聲監續字第962號、98年度聲監
    字第741號及98年度聲監字第936號等通訊監察卷宗共35宗，
    在卷可資佐參（見本院卷第85-87、104頁及外放之通訊監察
    卷宗）。上開通訊監察之門號0000000000、0000000000、00
    00000000、0000000000等行動電話，分別係被告乙○○、證
    人黃秀芬、蔡健強、蔡明竹等人所持有使用乙節，已據被告
    乙○○、證人黃秀芬、蔡健強、蔡明竹等人陳明在卷（見偵
    卷第20-22、64-69、84-85、94-97頁），並有門號00000000
    00、0000000000、0000000000、0000000000等行動電話之申
    設人基本資料附卷可查（見警卷第37、60頁、本院卷第85-8
    7、104頁原審覆函之附件即上揭案號通訊監察卷宗內）。而
    被告持有之門號0000000000與證人黃秀芬持有之門號000000
    0000等行動電話，於附表二編號至所示之時間，兩人確
    有為各該編號所示之電話通話內容；證人蔡明竹所使用之門
    號0000000000與證人蔡健強所使用之0000000000等行動電話
    ，於附表二編號、所示之時間，兩人亦確有為各該編號
    所示之電話通話內容；另被告所持有之門號0000000000與證
    人蔡健強所持有之門號0000000000等行動電話，於附表二編
    號所示之時間，兩人確有為該編號所示之電話通話內容等
    情，除分別據被告乙○○於警詢、偵查及原審審理中坦承不
    諱（見警卷第3-10頁、偵卷第20-22頁、原審羈一卷第頁4-8
    ）、證人蔡健強於偵訊及原審（見偵卷第84-85頁、原審卷
    第93-111頁）、證人黃秀芬於警詢及偵查（見警卷第25-33
    頁、偵卷第64-69頁）及證人蔡明竹於偵查中（見偵卷第94-
    97頁）證述明確外，復有上揭附表二編號至所示各次通
    訊監察之監聽譯文共6份附卷可佐（見警卷第11-12、13-1 4
    、22-23、24、39頁），上開各事實，均堪以認定。
  3.依上揭附表二編號、之通訊監察譯文所示，被告與證人
    黃秀芬間，於98年4月29日下午5時48分17秒，有如下之電話
    通話內容：「黃秀芬：趕回來啦，要可以耐的。被告：不太
    能耐耶，但是很有效。黃秀芬：像你拿給我看的粉粉那種喔
    。被告：是阿，不行嗎，目前這種啦。黃秀芬：很輕耶，多
    少啊。被告：很滿啦，（價錢）一樣啊，一樣是五啊。黃秀
    芬：我不要五的啦。被告：要一整個喔.一個跟人家拿也要
    一啊，我現在剩這個而已。黃秀芬：在我家開的價錢嗎，八
    張嗎，你那天不是到我家開八千。被告：可以你買可以啦，
    要七張的也有，你要那個價錢沒關係，可是重量就…。黃秀
    芬：多重啦。被告：要回去嗎，那有效的啦。黃秀芬：綿綿
    綿那個就不會耐好不好，滾回來啦。」；另於98年4月29日
    下午5時53分47秒，亦有如下之電話通話內容：「黃秀芬：
    綿的他們不要啦，他們要一顆一顆的。價錢沒有關係。被告
    ：一萬多耶，要嘛。黃秀芬：愈來越貴。被告：那非常好耶
    ，水晶的。黃秀芬：看怎樣我打給你。」（以上均見警卷第
    11-12、39頁），上開通話內容所使用之代號、暗語：「要
    可以耐的、很有效、粉粉那種、一樣是五、我不要五的啦、
    一個也要一、在我家開的價錢八張、到我家開八千、要七張
    的也有、要那個價錢可是重量就…、綿綿綿那個就不會耐、
    綿的不要、要一顆一顆的，價錢沒關係、一萬多耶、那非常
    好，水晶的」等語，核均與一般販賣毒品者，為免被查獲而
    在電話中交談約定交易內容時，常使用之暗語與代號相同；
    而證人黃秀芬就上開暗語、代號亦證稱：是跟綽號劉哥的乙
    ○○拿（買）毒品，雙方在討論買毒價錢等語（見警卷第
    25-33頁），被告對上開暗語及代號更自承：證人黃秀芬和
    伊討論某種「綿綿粉粉的不會耐，價錢一樣是『5』，要一
    整個的話要『1』，也可以拿到『8』或『7』，只是重量可
    能有差」、「等級很好，水晶的，要價1萬多」，是黃秀芬
    表示不滿意之前伊幫她代買的一批甲基安非他命品質粉粉的
    ，要伊轉告對方，電話中所說「五」，是指5000 元，是半
    錢的價錢，「8張」是指1錢的價格8000元，後來黃秀芬一直
    殺價，伊才說要「7張」也有，但是重量就不能這樣了等語
    （見偵卷第21頁），依上開被告及證人黃秀芬確認之通話內
    容及其代號、暗語之意義，被告既係如上開通訊監察譯文所
    示與證人黃秀芬討論關於安非他命毒品交易之重量、價格、
    品質，且已進行至買賣交易成交前之議價、殺價等過程及條
    件細節，顯見被告與證人黃秀芬間，於98年4月29日之電話
    交談確係為買賣毒品安非他命而進行毒品交易前之洽談、討
    論、議價及約定至明。
  4.再查，依附表二編號、之通訊監察譯文所示，證人即黃
    秀芬之夫蔡健強與另位證人蔡明竹間，於98年4月30日凌晨1
    時57分42秒，有如下之電話通話內容：「蔡明竹：強仔。蔡
    健強：我要去拖東西了（意指拿毒品），差不多要一個多小
    時。蔡明竹：一個多小時才會回來嗎？蔡健強：一個多小時
    之後再打給我，不必跑來跑去。蔡明竹：那我等你回來後，
    再將昨天的錢拿過去給你。蔡健強：就這樣。」等語；於98
    年4 月30日凌晨3 時16分50秒許，復有如下之電話通話內容
    ：「蔡明竹：強仔！蔡健強：我回來了。蔡明竹：我等一下
    就過去了。」等語（以上均見警卷第22-23 頁），上開通話
    內容所使用『我要去拖東西了』之代號、暗語及其餘通話之
    交談內容，已據證人蔡健強於偵訊中明確證稱：因為乙○○
    叫我等一個多小時再過去，乙○○說他（一個多小時後）才
    有東西（安非他命），等了一個多小時後，我是去乙○○住
    的附近拿毒品，98年4 月30日這天我有過去乙○○他家附近
    拿安非他命，後來我跟蔡明竹說我回來了，蔡明竹就過來跟
    我拿安非他命，因為之前我們就講好一人出一千元合資去買
    安非他命，另外的（錢）是他（蔡明竹）要還我打麻將的錢
    等語（見偵卷第84-85 頁），此核與證人蔡明竹於偵訊中亦
    證稱：蔡健強的安非他命來源，他跟我說是向上線「劉哥」
    （按即被告）拿的等語相符（見偵卷第95頁），證人蔡健強
    既係在其妻即證人黃秀芬與被告間，就安非他命毒品買賣交
    易之重量、價格、品質等，先於電話中進行商談、約定、議
    價、殺價之後，隔數小時期間，再前往被告約定之地點，去
    向被告拿取毒品安非他命，足認被告與證人黃秀芬、蔡健強
    夫妻間確已達成毒品安非他命交易之意思合致，且已進行完
    成一方付款、他方付貨之實際交易行為甚明，被告選任辯護
    人徒以附表二編號所示之通話內容，證人黃秀芬最後表示
    「看怎樣打給你」云云，而主張此次被告與證人黃秀芬間，
    在電話中雖有毒品數量、價金、品質之對談內容，然通訊監
    察譯文並無黃秀芬事後再回電給被告，認本次尚未達成毒品
    買賣交易云云，與上揭事證既不相符，所辯洵非可採。綜上
    各節所論述分析，並參互勾稽引證，被告所不爭執之上揭電
    話通訊監察譯文，渠等間通話所使用之內容，與時下毒品交
    易者為迴避檢警機關利用通訊監察手段進行查緝，而於電話
    聯繫時對於論及毒品之價錢、效果、重量時所使用之隱誨術
    語、暗（代）號類似，而附表二編號至譯文顯示之通話
    內容，又與證人蔡健強、黃秀芬前開所證述向被告購買毒品
    安非他命之內容相符，足認證人蔡健強、黃秀芬前開證述，
    自屬有據，被告確有於附表一編號4 所示之時、地，以2000
    元價格販賣第二級毒品甲基安非他命與證人蔡健強、黃秀芬
    夫妻之行為事實，堪以認定。
  5.另查，依附表二編號之通訊監察譯文所示，被告與證人蔡
    健強間，於98年6 月3 日上午9 時27分21秒，有如下之電話
    通話內容：「被告：你老婆還在睡覺。蔡健強：對，我中午
    先拿四千給你，晚上再整個拿給你。被告：我現在要回去了
    ，那邊再趕啦。蔡健強：不然四千先給你啊。被告：我等下
    過去拿。」等語（見警卷第13-14 頁），上開通話內容，已
    據證人蔡健強於偵查中證稱：那天就是我跟乙○○拿二千元
    的安非他命，另外二千元是我之前跟他拿安非他命欠他的，
    這天是乙○○開車到我家樓下，他知道我家在哪裡等語明確
    （見偵卷第84-85 頁），於原審仍證稱：98年6 月3 日通聯
    譯文（按即附表二編號之通訊監察譯文）也是向被告購買
    甲基安非他命等語（見原審卷第105-108 頁），復有警察於
    上開通訊監察之翌（4 ）日，至高雄市○○區○○路1063號
    4 樓之3 證人蔡健強、黃秀芬夫妻住處，搜索查獲蔡健強承
    認係向乙○○購買之第二級毒品甲基安非他命1 小包（毛重
    0.6 公克）扣案可資佐證，有搜索筆錄、扣押物品目錄表等
    在卷可參（見偵卷第4-8 頁），並經證人蔡健強於偵查中證
    述明確，此已詳如前述，此外，證人蔡健強於98年6 月4 日
    為警查獲時，經警採尿送驗，其結果確呈甲基安非他命陽性
    反應，此亦有毒品案件尿液採證代碼表、高雄市立凱旋醫院
    濫用藥物尿液檢驗報告在卷可證（見偵卷第58頁），綜上各
    節，證人蔡健強證述於98年6 月3 日向被告購買2000元之毒
    品安非他命供己施用乙節，既有上揭被告與蔡健強所談買賣
    毒品之價錢4, 000元（蔡健強證稱其中2,000 元係還先前之
    欠款）內容之通訊監察譯文可稽，復有向被告購買之安非他
    命1 小包扣案可佐，另有蔡健強尿液呈甲基安非他命陽性反
    應之檢驗報告可資佐參，足認證人蔡健強上開證述，信而有
    徵，且核與事實相符，堪以採信，被告空言否認，辯稱未於
    附表一編號5 之時、地販賣毒品安非他命予證人蔡健強云云
    ，不足採信。
  6.至於，證人蔡健強於原審審理中雖曾證稱：98年4 月底有一
    次因為毒品品質不好沒有買成功，本來要用4000元買半錢，
    可能是附表二通聯編號這一次；又附表二通聯編號是以
    4000元向被告買半錢甲基安非他命等語（見原審卷第105-10
    6 、108 頁）。惟查，證人蔡健強於原審審理中接受詰問時
    ，既亦另陳稱其於98年4 月間，曾向被告購入6 、7 次毒品
    安非他命等語（見原審卷第111 頁），顯見證人蔡健強就其
    夫妻向被告購買毒品之各次內容、情節，已因記憶漸淡忘之
    關係，而有將不同次之購毒情形，相互摻雜、混淆、誤認之
    情事，並為可能如此之不確定陳述。玆參以證人蔡健強就被
    告所為附表一編號4 之販毒行為，係其於98年4 月30日以
    2000元向被告購買不詳數量之甲基安非他命乙節，業經其於
    偵查中證述明確（見偵卷第85頁），且依附表二編號
    之通訊監察譯文，亦顯示證人蔡健強於98年4 月30日凌
    晨1 時57分許至3 時16分許之某時，確實已前去向被告取得
    所購買之安非他命，堪認已完成該次向被告購買甲基安非他
    命之交易行為，依上開事證，參互以觀，本件被告所為附表
    一編號4 之販毒行為，應以證人蔡健強於偵查中所證述內容
    ，與事實較相符合，而較堪採信；另就被告所為附表一編號
    5 之販毒行為，證人蔡健強於偵查中已證稱：98年6 月3 日
    當天是跟被告買2000元的甲基安非他命，另外2000元是伊之
    前向被告拿甲基安非他命欠的等語（見偵卷第85頁），然於
    原審審理中則證稱購買毒品之金額係4,000 元等語，先後所
    述該次購買毒品之金額不相符合，雖附表二編號之通訊監
    察譯文內容有談及「我中午先拿4,000 元給你、不然4000元
    先給你啊」等語，惟證人蔡健強既於偵查中具結證稱該次係
    以2, 000元購買毒品，其餘2,000 元係返還前欠被告之款項
    等語，已詳如前述，依「罪疑惟輕原則」及「罪證有疑利於
    被告」之證據法則，應以證人蔡健強於偵查中所述該次購買
    毒品之金額2, 000元等語，為其於98年6 月3 日當日向被告
    所購買甲基安非他命之金額，可堪採信。被告之選任辯護人
    徒以證人蔡健強於偵訊及原審審理中之證述，有上揭前後不
    一之處，而據以主張證人蔡健強證述被告有販賣第二級毒品
    之證言不可採云云，要非可取。
  7.被告雖矢口否認有販賣毒品安非他命予證人蔡健強、黃秀芬
    夫妻之犯行云云，惟觀之被告自警詢、偵查及原審之歷次辯
    解內容，其先辯稱：伊從來沒有販賣甲基安非他命給蔡健強
    等語；旋又改詞辯稱：伊還有跟蔡健強買過甲基安非他命等
    語；其後又翻改前詞辯稱：係蔡健強、黃秀芬夫妻出錢請伊
    幫忙向伊認識的朋友買甲基安非他命，伊出面買比較便宜，
    伊幫渠等買安非他命的時候，伊會向黃秀芬要施用一次的劑
    量等語；嗣又改辯稱：係伊與蔡健強、黃秀芬夫妻各自出資
    一半，合資去向伊認識之朋友購買安非他命，伊無販賣毒品
    等語；所辯內容，說詞前後反覆不一，且互相矛盾，已難憑
    信。再依被告於偵查中之供述：是蔡健強、黃秀芬拿錢給伊
    ，叫伊去跟別人買，幫他們買甲基安非他命沒有賺他們的錢
    ，好處是黃秀芬每次會拿一點大約價值1000元的甲基安非他
    命讓伊吸食等語（偵卷第21-22頁），此一供述，不惟與其
    前開「是伊向證人蔡健強購買甲基安非他命」、「是伊與蔡
    健強、黃秀芬共同合資向他人購買安非他命」等辯詞不符，
    且倘如被告上揭所辯證人蔡健強、黃秀芬係為取得較為合理
    之價錢，而與其共同合資向他人購買毒品，則蔡健強、黃秀
    芬豈有再將所購得之甲基安非他命，分給被告吸食或再販售
    予被告之必要或可能？足見被告所辯，係臨訟卸責之詞，不
    足採信。況如依被告所辯係與蔡健強、黃秀芬合資向他人購
    買安非他命毒品，則被告與黃秀芬間，焉有如附表二編號
    、之通訊監察譯文所示，就買賣交易安非他命毒品之數量
    、品質、價格等進行議價、殺價之理？準此，反足證被告確
    係毒品之出賣人，而證人蔡健強、黃秀芬係毒品之買受人無
    訛，否則合資購毒者同係買受人，彼此間有何立場進行對立
    性之議價、殺價？被告否認為附表一編號4、5之販賣行為云
    云，殊不足採。
  8.末查，被告雖另於原審審理中辯稱：98年6 月11日於警詢、
    偵查中之供述，係因伊當時在退藥精神不濟，故所述內容均
    非其真意；又證人蔡健強家族均亦有販賣毒品之行為，為減
    免罪刑，有誣指伊販賣毒品之嫌云云，惟查：被告於98年6
    月11日之供述內容，就警詢部分，業經被告於98年6 月10日
    晚間10時20分許，向警方表示拒絕夜間詢問，而於98年6 月
    11日上午9 時50分，始行製作警詢筆錄，以上事實，已記載
    於警詢筆錄可證（見警卷第1-3 頁），足見已經相當之時間
    可供其休息；又自該期日之警詢筆錄記載內容觀之，被告亦
    供稱：「（…現在時間為98年6 月11日上午9 時50分，精神
    狀況如何？是否可以製作第2 次筆錄？）精神狀況可以製作
    第2次 筆錄」等語（見警卷第3 頁）；至於，就同日下午偵
    查中接受訊問部分，被告亦於偵查庭時供稱：「（你現在有
    無毒癮發作？）沒有。我現在可以自由陳述。」等語（見偵
    卷第20頁），且該日被告於警詢、偵查中均尚知否認有何販
    賣毒品、轉讓毒品之犯行，並就如何幫證人蔡健強、黃秀芬
    購買毒品等情，均有詳細具體之供述，由此情節觀之，足見
    被告於當日警詢、偵查中接受詢問調查時，其精神狀況及答
    辯之能力均與一般人並無不同，均係在其自由意識下所為之
    任意性陳述甚明。再查，依證人蔡健強、黃秀芬等人之證詞
    ，就渠2 人是否販賣毒品乙節，固有避重就輕之情事，然就
    渠2 人所證述被告為其購入甲基安非他命之上手（即販賣毒
    品之人）等情，無論於警詢、偵查、原審審理中，則均屬一
    致，且與附表二編號至通訊監察譯文所示內容相符，並
    有前揭被告所販賣交付予蔡健強夫妻之安非他命1 小包及上
    開渠等持以聯絡買賣安非他命之行動電話等扣案可佐，而堪
    採信，準此，自不得徒以證人蔡健強、黃秀芬供出毒品來源
    因而查獲被告本件販毒之犯行，而可能換得依法減刑之結果
    ，即遽認證人蔡健強、黃秀芬所為證言為已利益而偏頗不可
    採信，被告以前揭情詞，主張其於警、偵訊之供述，無任意
    性，證人蔡健強、黃秀芬之證詞，係為獲邀減刑而有誣告之
    嫌云云，均不可採，而難資為有利被告之認定。
  9.按毒品危害人民身心健康甚深，邇來政府為杜絕毒品氾濫，
    ，再三宣導教育民眾遠離毒品，媒體之報導既深且廣，對於
    毒品之禁絕及管制，應為民眾所熟悉。又政府對於查緝施用
    、轉讓及販賣毒品無不嚴格執行，且販賣毒品罪更係重罪，
    設若無利可圖，衡情一般持有毒品者，當不致輕易將所持有
    之毒品交付他人。況第二級毒品甲基安非他命價格不貲，物
    稀價昂，且販賣第二級毒品係違法行為，非可公然為之，亦
    無公定之價格，不論任何包裝，均可任意分裝增減分量，每
    次買賣價量，亦可能隨時依雙方間之關係深淺、資力、需求
    量及對行情之認知、來源是否充裕、查緝是否嚴緊，購買者
    被查獲時供述購買對象之可能性風險之評估等，因而異其標
    準，並隨時機動調整，非可一概而論，是販賣之利得，除經
    坦承犯行或價量俱臻明確外，委難查得實情，販賣之人從價
    差或量差中牟利方式雖異，其意圖營利之非法販賣行為則一
    ，茍無任何利益可圖，被告實無甘冒風險，在與證人蔡健強
    、黃秀芬並非至親之下，將其取得本屬不易之毒品再以原所
    購得之代價轉售，而未賺取差價利益之理。是被告販賣第二
    級毒品安非他命予證人蔡健強、黃秀芬夫妻，確有從中賺取
    差額利潤，以牟利之意圖及事實，應堪認定。
  10.綜上各節所述，參互勾稽引證，被告所為附表一編號4 、5
    之販賣第二級毒品犯行，既經證人蔡健強、黃秀芬夫妻證述
    明確，又有附表二編號至之通訊監察譯文在卷可稽，另
    有被告販出交付予證人蔡健強、黃秀芬夫妻持有之毒品安非
    他命1 小包及被告、證人蔡健強、黃秀芬等人所持以供本件
    買賣毒品通訊聯絡使用之門號0000000000、0000000000、00
    00000000等行動電話扣案可資佐證，此外，復有證人蔡健強
    尿液呈甲基安非他命陽性反應之檢驗報告附卷可佐，本件事
    證已臻明確，被告有附表一編號4 、5 之販賣第二級毒品犯
    行，堪以認定。
  (二)被告轉讓禁藥予甲○○施用部分：
  1.經查，被告乙○○與證人甲○○認識且為朋友關係，兩人於
    98年6月9日至98年6月10日均有共同入住址設高雄縣旗山鎮
    東圳巷9之8號之「玫瑰花園」汽車旅館，並於98年6月10日
    晚間6時30分許，在上開旅館車庫中一同為警查獲等事實，
    已據證人甲○○於警詢、偵查中證述明確（見警卷第41-42
    頁、偵卷第31-32頁），復為被告所不爭執，此部分之事實
    ，足堪認定。
  2.次查，被告確有於98年6 月9 日下午11時許，及於98年6 月
    10 日 下午6 時30分許為警查獲前不久之某時，在前開汽車
    旅館內，無償轉讓甲基安非他命予證人甲○○施用等情，已
    據證人甲○○於警詢中證稱：98年6 月10日警方到玫瑰花園
    汽車旅館查緝被告時伊在場，當時剛好在汽車旅館車庫內準
    備要出門，曾有與被告共同吸食幾次甲基安非他命的經驗，
    98年6 月9 日晚間11時許及98年6 月10日下午6 時30分許（
    在該旅館）下樓被查獲前，都有經被告提供甲基安非他命施
    用等語（警卷第41-42 頁），嗣於偵查中具結後仍明確證稱
    ：98年6 月10日警方到玫瑰花園汽車旅館查緝被告時伊在場
    ，伊與被告是98年6 月10日凌晨去住宿，98年6 月9 日晚上
    伊也有與被告去該處休息，這兩天伊都有施用甲基安非他命
    ，98年6 月9 日是被告玩剩的放在桌上，98年6 月10日是時
    間快到的時候，伊看到被告在施用，伊才拿來施用，2 次都
    有問過被告，均經被告同意後伊才拿來施用的等語（見偵卷
    第31-32 頁）；而被告於98年8 月6 日原審開庭，進行是否
    准予延長羈押聲請之調查訊問時，亦供承：我買（毒品）來
    有拿回來（與甲○○）一起使用，我沒有跟他（甲○○）收
    錢。我承認有轉讓（安非他命供甲○○吸食）等語（見原審
    羈二卷第6-7 頁），參諸被告與證人甲○○經警於98年6 月
    10日查獲當日採集渠2 人之尿液送檢驗結果，渠等尿液中除
    均呈甲基安非他命之代謝物安非他命及甲基安非他命之陽性
    反應外，且在濃度比例上均甚為類似，與施用毒品安非他命
    者之尿液反應相同，此有尿液採證代碼對照表1 份及高雄市
    立凱旋醫院濫用藥物尿液檢驗報告2 份在卷可資佐證（見偵
    卷第53、61-62 頁），足徵被告上開有轉讓安非他命予甲○
    ○施用之自白及證人甲○○上揭被告有無償提供二次安非他
    命供伊吸食之證述，與事實相符，堪以採信。被告於98年6
    月9 日、6 月10日有轉讓甲基安非他命予證人甲○○吸食等
    行為事實，堪以認定。
  3.被告雖於本院辯稱伊在戒除毒品期間，未攜帶毒品，警察於
    上開旅館亦未查獲任何毒品或吸食工具，其本身既未吸食毒
    品，何來轉讓毒品予甲○○施用云云，惟查，被告於警詢中
    已曾供稱：「（甲○○於警詢稱她曾與你共同吸食安非他命
    ，她的毒品來源？）都是我和她一起向別人買的。」、「之
    前與甲○○一起吸食毒品，都是用玻璃球燒烤安非他命吸食
    。」、「（甲○○供稱有在上開旅館內吸食安非他命，毒品
    係由你提供給她吸食？）可能是她自己吸食的，我沒有提供
    毒品給她。」、「甲○○所施用的毒品是鳳梨給我的，是他
    自己拿去施用的，他用的時候都沒有問過我，就自行拿去施
    用。」等語（見警卷第3-10頁）；嗣於98年6 月11日原審就
    是否准予羈押之聲請開庭訊問時，被告亦供稱：「她（甲○
    ○）亂講，明明是我施用（安非他命）完後收起來，她拿（
    安非他命）出來偷用。」等語（見原審羈一卷第4-8 頁）；
    另於98年9 月16日原審訊問時更供承：「我們是一起去買回
    來的，兩人共同吸食，所以我也知道她要拿那些毒品去施用
    。甲○○這邊，都是我們一起施用的。」等語（見原審卷第
    15-20 頁），足見被告於警詢、偵查、原審等歷次陳述中，
    已承認伊有與證人甲○○一起吸食安非他命之行為無訛（僅
    否認有轉讓安非他命予甲○○等情），此亦與前揭渠2 人經
    警採集之尿液檢驗結果，均呈甲基安非他命陽性反應之情形
    相符合，是被告辯稱其係在戒毒期間未曾吸毒何來毒品轉讓
    予甲○○云云，與事實不符，已難採信。
  4.被告於原審審理時雖另辯稱：甲基安非他命伊都是放在電腦
    桌上，甲○○都是趁伊洗澡的時候偷拿，非伊轉讓等語（見
    原審卷第150 頁），然此一辯詞，不僅與其於原審延押訊問
    時所供：我買來有拿回來一起使用等語（見原審羈二卷第
    6-7 頁），及於原審審理時所稱：我們是一起去買回來的，
    兩人共同吸食，所以我也知道她（甲○○）要拿那些毒品（
    甲基安非他命）去施用等語（見原審卷第18頁），已歧異而
    相互矛盾，況倘如被告所辯伊確有阻止證人甲○○施用甲基
    安非他命，而無轉讓該毒品予甲○○施用之意思，其當無將
    甲基安非他命隨意放置在可輕易被發現之電腦桌上，於其在
    洗澡期間，而遭甲○○取得之理，尤其更無與證人甲○○共
    同合資購買毒品一起吸食之可能？惟依被告前揭辯解內容觀
    之，被告竟供承有與證人甲○○一同購買甲基安非他命，並
    共同吸食之行為（見警卷第3-10頁、羈二卷第6-7 頁、原審
    卷第15-20 頁），核與其辯稱伊會阻止並要求甲○○不要碰
    毒品，也因此罵過她好幾次，不可能轉讓安非他命給童女吸
    食云云，殊不相符，被告所辯未轉讓毒品安非他命予甲○○
    施用，而係甲○○未經其同意擅自拿出來偷用云云，顯係卸
    責之飾詞，不足採信。
  5.綜上所述，本件被告確有於98年6 月9 日及10日，在上開旅
    館內轉讓毒品安非他命2 次，予證人甲○○施用之行為，已
    據證人甲○○證述明確，並經被告於原審延押訊問時自白在
    卷，此外，復有證人甲○○及被告等2 人，被警查獲時採集
    之尿液呈甲基安非他命陽性反應之檢驗報告在卷，可資佐證
    其2 人在查獲前確有施用第二級毒品安非他命之行為無訛，
    本件被告轉讓禁藥之事證明確，其先後轉讓甲基安非他命2
    次之犯行，均堪以認定。
三、論罪方面
  (一)新舊法比較：
    按行為後法律有變更者，適用行為時之法律，但行為後之法
    律有利於行為人者，適用最有利於行為人之法律，刑法第2
    條第1項定有明文。查被告行為後，毒品危害防制條例第4條
    2 項，於98年5 月20日修正公布，並於98年5 月22日生效施
    行，該條例第4 條第2 項原規定：「製造、運輸、販賣第二
    級毒品者，處無期徒刑或7 年以上有期徒刑，得併科新臺幣
    700 萬元以下罰金。」；已修正為：「製造、運輸、販賣第
    二級毒品者，處無期徒刑或7 年以上有期徒刑，得併科新臺
    幣1000萬元以下罰金。」等規定。經比較修正前後條文內容
    ，修正後所定罰金刑最高數額，較修正前提高，自以修正前
    毒品危害防制條例第4 條第2 項規定較有利於被告，是就本
    件被告所為如附表一編號4 所示之於98年4 月30日販賣第二
    級毒品之行為，自應適用修正前毒品危害防制條例第4 條第
    2 項之規定。至於被告所為如附表一編號5 所示之於98年6
    月3 日販賣第二級毒品行為，則應依修正後現行毒品危害防
    制條例第4 條第2 項之規定予以論罪科刑。
  (二)按甲基安非他命係毒品危害防制條例所明定管制之第二級毒
    品，不得持有、販賣。核被告所為附表一編號4 之販賣第二
    級毒品安非他命之行為，係犯修正前毒品危害防制條例第4
    條第2 項之販賣第二級毒品罪；所為附表一編號5 之販賣第
    二級毒品安非他命之行為，係犯修正後毒品危害防制條例第
    4 條第2 項之販賣第二級毒品罪。
  (三)次按，甲基安非他命亦屬藥事法所規定之「禁藥」（即藥事
    法第22條第1款所稱之「經中央衛生主管機關明令公告禁止
    製造、調劑、輸入、輸出、販賣或陳列之毒害藥品」）。而
    明知為禁藥而轉讓者，藥事法第83條亦定有處罰明文。故行
    為人明知為禁藥即「甲基安非他命」而轉讓予他人者，除成
    立毒品危害防制條例第8條第2項之「轉讓第二級毒品罪」外
    ，亦構成藥事法第83條第1項之「轉讓禁藥罪」，此係屬同
    一犯罪行為而同時有二種法律可資處罰之「法規競合」情形
    ，應依「重法優於輕法」、「後法優於前法」等法理，擇一
    處斷。而毒品危害防制條例第8條第2項轉讓第二級毒品罪之
    法定本刑為「6月以上5年以下有期徒刑，得併科新臺幣70萬
    元以下罰金」，93年4月21日修正、同年月23日施行之藥事
    法第83條第1項轉讓禁藥罪之法定本刑則為「7年以下有期徒
    刑，得併科新臺幣500萬元以下罰金」。故行為人轉讓甲基
    安非他命之情節（亦即其轉讓之數量及對象），如無應依毒
    品危害防制條例第8條第6項及第9條之規定加重其刑至二分
    之一之情形，則修正後藥事法第83條第1項之罪之法定本刑
    ，顯較毒品危害防制條例第8條第2項之罪之法定本刑為重，
    依前述「重法優於輕法」之法理，應優先適用藥事法第83條
    第1項之規定處斷。本件被告轉讓甲基安非他命之數量，並
    無證據證明已達毒品危害防制條例第8條第6項應加重其刑至
    二分之一之數量，因藥事法第83條第1項之最高法定刑較毒
    品危害防制條例第8條第2項之最高法定刑為重，即應優先適
    用藥事法之規定處罰，核被告先後轉讓禁藥即「甲基安非他
    命」予證人甲○○2次之行為，均係犯藥事法第83條第1項之
    轉讓禁藥罪。
  (四)被告販賣及轉讓上揭甲基安非他命前，持有之低度行為，應
    分別為販賣、轉讓之高度行為所吸收，均不另論以持有第二
    級毒品罪。被告所為2次販賣第二級毒品及2次轉讓禁藥之犯
    行，均犯意各別，行為互異，均應予以分論併罰。又被告前
    於92年間，因詐欺等案件，經法院判處有期徒刑1年確定；
    又於95年間，因毒品危害防制條例（施用第二級毒品、持有
    第一級毒品）案件，經法院分別判處有期徒刑6月、4月，並
    定應執行有期徒刑9 月確定，嗣上開三罪之宣告刑，再經法
    院先後裁定分別減為有期徒刑6月、3月、2月，後二罪減得
    之刑，並定應執行有期徒刑為4月又15日，接續執行後，於
    96年11月22日執行完畢，有臺灣高等法院被告前案紀錄表1
    份在卷可查，其受有期徒刑執行完畢後，5年以內故意再犯
    本件有期徒刑以上之上開4罪，各為累犯，均應依法加重其
    刑（販賣第二級毒品罪部分，法定刑為無期徒刑部分，不得
    加重，僅就有期徒刑或罰金部分，加重其刑）。
四、原審認被告所為附表一編號4、5所示販賣第二級毒品犯行及
    轉讓禁藥之犯行，罪證明確，因而適用修正前毒品危害防制
    條例第4條第2項，修正後毒品危害防制條例第4條第2項、第
    19條第1項，藥事法第83條第1項，刑法第2條第1項前段、第
    11條、第47條第1項、第51條第5款等規定，並審酌毒品對社
    會安寧秩序及國人身心健康產生之危害至深且鉅，政府三申
    五令禁絕毒品之流通，被告明知仍故意販賣及轉讓第二級毒
    品甲基安非他命，造成毒品之流通與氾濫，其行為所生危害
    非輕，犯後始終否認犯行，未見悔意，販賣及轉讓毒品甲基
    安非他命之數量、次數，其素行、生活狀況、知識程度等一
    切情狀，就販賣第二級毒品罪，共二罪部分，各量處如附表
    一編號4、5所示之刑；就轉讓禁藥罪，二罪部分，各處有期
    徒刑7月，並定其應執行之刑。另就扣案之門號0000000000
    號行動電話1 支（含SIM 卡1 張），係被告所有，經被告自
    承在卷（見警卷第7 頁），爰依毒品危害防制條例第19 條
    第1 項之規定宣告沒收。又被告先後2 次販賣甲基安非他命
    予證人蔡健強、黃秀芬夫妻，販毒所得分別為2,000 元、
    2,000 元，共4,000 元，業經證人蔡健強交付予被告收取，
    屬被告因販賣第二級毒品之犯罪所得之財物，雖未扣案，仍
    均應依毒品危害防制條例第19條第1 項前段之規定沒收，如
    全部或一部不能沒收時，則依同條項後段規定，以其財產抵
    償之。核原審就被告所犯附表一編號4 、5 之販賣第二級毒
    品罪部分，認事用法，均無違誤，量刑亦屬適當。被告就此
    部分之上訴意旨，否認犯罪，指摘原判決不當，為無理由，
    應予駁回。另就上開駁回上訴之販賣第二級毒品罪，共貳罪
    （即附表一編號4 、5 ）部分，各所處如附表一編號4 、5
    所示之刑；及轉讓禁藥罪，共貳罪部分，各所處有期徒刑柒
    月，定其應執行刑如主文第四項所示。
乙、無罪部分
一、公訴意旨略以：被告乙○○明知甲基安非他命係毒品危害防
    制條例所列管之毒品，不得持有、販賣，竟意圖營利，基於
    販賣第二級毒品甲基安非他命之犯意，持其所有門號000000
    0000號及0000000000號行動電話作為販毒之通訊聯絡工具，
    於附表一編號1至3所示之時間、地點、毒品數量及交易金額
    ，先後販賣甲基安非他命予蔡健強、黃秀芬夫妻共3次，販
    毒所得共計新台幣（下同）11,000元（未扣案），因認被告
    另涉犯毒品危害防制條例第4條第2項販賣第二級毒品罪嫌云
    云。
二、按犯罪事實應依證據認定之，無證據不得認定犯罪事實；不
    能證明被告犯罪者，應諭知無罪之判決，刑事訴訟法第154
    條第2 項、第301 條第1 項分別定有明文。次按事實之認定
    ，應憑證據，如未能發現相當證據，或證據不足以證明，自
    不能以推測或擬制之方法，以為裁判基礎。而認定不利於被
    告之事實，須依積極證據，茍積極之證據本身存有瑕疵而不
    足為不利於被告事實之認定，即應為有利於被告之認定，更
    不必有何有利之證據，而此用以證明犯罪事實之證據，猶須
    於通常一般人均不至於有所懷疑，堪予確信其已臻真實者，
    始得據以為有罪之認定，倘其證明尚未達到此一程度，而有
    合理性之懷疑存在，致使無從為有罪之確信時，即應為無罪
    之判決。（最高法院82年度臺上字第163 號判決、同院76年
    臺上字第4986號及30年上字第816 號等判例意旨參照）。末
    按，檢察官就被告犯罪事實，應負舉證責任，並指出證明之
    方法，刑事訴訟法第161 條第1 項定有明文。因此，檢察官
    對於起訴之犯罪事實，應負提出證據及說服之實質舉證責任
    。倘其所提出之證據，不足為被告有罪之積極證明，或其指
    出證明之方法，無從說服法院以形成被告有罪之心證，基於
    無罪推定之原則，自應為被告無罪判決之諭知（最高法院92
    年臺上字第128 號判例要旨參照）。
三、本件公訴人認被告涉有附表一編號1至3所示之販賣第二級毒
    品罪嫌，係以證人蔡健強、黃秀芬等人於警詢、偵查中之證
    述，證人蔡明竹、蔡智榮於偵查中之證述，被告於警詢及偵
    查中之陳述，附表二編號至之通訊監察譯文、98年6月4
    日及98年6月10日搜索扣押筆錄及扣押物品目錄表及凱旋醫
    院濫用藥物尿液檢驗報告等為其主要論據。訊據被告乙○○
    堅詞否認有附表一編號1至3所示販賣第二級毒品甲基安非他
    命之犯行，辯稱：伊未販賣毒品安非他命予證人蔡健強、黃
    秀芬夫妻等語；被告選任辯護人提出辯護意旨則以：檢察官
    起訴被告有附表一編號1至3所示之販賣安非他命予蔡健強、
    黃秀芬夫妻等犯行，惟其中98年4月21日、25日、27日、28
    日即附表二編號至之通訊監察譯文，並非被告與蔡健強
    、黃秀芬夫妻間之通聯紀錄，門號0000000000號行動電話，
    非被告所持有使用者，故附表二編號之通訊監察譯文，非
    被告與蔡健強間之電話通話內容，被告既無直接與蔡健強、
    黃秀芬有電話通聯情形，雙方如何約定交易毒品事項以完成
    交易？證人蔡健強、黃淑芬於警詢、偵訊及原審證稱被告有
    附表一編號1至3所示販賣毒品之陳述，有諸多矛盾之處，不
    足採信，警員在玫瑰花園旅館、被告住處及其戶籍地搜索，
    既均未查獲任何毒品、販毒所需工具等，則被告如何從事販
    賣第二級毒品甲基安非他命，如何能販賣毒品給蔡健強夫妻
    等語。
四、經查：
  (一)本件公訴意旨認被告乙○○有於附表一編號1 至3 所示時、
    地、數量及價格，販賣第二級毒品甲基安非他命予蔡健強夫
    妻共3 次之犯行，固據證人蔡健強於偵查及原審審理中（見
    偵卷第13-14 、73-74 、85頁、原審卷第102 、104 、105-
    108 頁）及證人黃秀芬於警詢、偵查及原審審理中分別證述
    在卷（見警卷第31頁、偵卷第11-12 、42、66-70 頁、原審
    卷第100 頁），並提出附表二編號至之通訊監察譯文為
    憑。惟查，附表二編號通訊監察譯文（見警卷第36頁），
    係證人黃秀芬所使用門號0000000000之行動電話與證人蔡明
    竹所使用門號0000000000之行動電話間之通聯紀錄；附表二
    編號通訊監察譯文（見警卷第76頁），則係證人蔡健強所
    使用門號0000000000之行動電話與不詳姓名之人（非被告）
    所使用門號0000000000之行動電話間之通聯紀錄；附表二編
    號至之通訊監察譯文（見警卷第38頁），係證人黃秀芬
    所使用門號0000000000之行動電話與證人蔡智榮所使用門號
    0000000000之行動電話間之通聯紀錄，以上各該事實，已據
    證人蔡健強、黃秀芬、蔡明竹、蔡智榮等人陳明在卷（見偵
    卷第00-0000-00、84-85 、94-97 頁），並有上開門號000
    0000000 、0000000000、0000000000等行動電話之申設人基
    本資料在卷可稽（見警卷第37、60頁、本院卷第85-87 、10
    4 頁之原審覆函之附件即上揭案號通訊監察卷宗內）。
  (二)次查，上揭門號0000000000之行動電話，已經被告否認係其
    所持有使用者，本院向原審調取之通訊監察卷宗（詳如前揭
    所載），亦查無該門號行動電話之申設人基本資料，以資佐
    認該門號0000000000之行動電話究否為被告所申設或持有，
    依上揭事證所示，附表二編號至之通訊監察譯文，既非
    被告與證人蔡健強、黃秀芬夫妻間之直接通訊對話，而係證
    人黃秀芬分別與上揭證人蔡明竹、蔡智榮間之通訊對話，或
    證人蔡健強與不詳姓名者之通訊對話，則上開通訊監察譯文
    中，縱有出現關於毒品買賣交易之代號、暗語，及證人蔡健
    強、黃秀芬、蔡明竹、蔡智榮縱亦供承上開通話中所使用之
    代號、暗語，確係指毒品買賣交易之數量、價格及品質等意
    涵無訛，惟其至多僅能佐證證人黃秀芬分別與證人蔡明竹、
    蔡智榮間；證人蔡健強與不詳姓名者間，有毒品買賣交易之
    行為事實，然尚無從由此通訊監察譯文，間接推認被告亦有
    附表一編號1 至3 之販賣第二級毒品予證人蔡健強、黃秀芬
    夫妻之行為事實，易言之，公訴人所提出附表二編號至
    他人（非被告）與證人蔡健強、黃秀芬夫妻間，毒品交易之
    通訊監察譯文，顯無從資為證人蔡健強、黃秀芬證述被告有
    為附表一編號1 至3 販賣第二級毒品犯行之補強證據至明。
  (三)證人蔡健強、黃秀芬夫妻所為渠等有於附表一編號1 至3 時
    、地，以各該編號所示之金額，向被告購買甲基安非他命等
    證詞，既無被告與渠2 人間之直接通訊監察譯文可資證明，
    且復未扣得上開2 位證人所證述被告於附表一編號1 至3所
    示販賣毒品而交付之甲基安非他命（詳上揭卷附之搜索扣押
    筆錄及扣押物品目錄表），以供檢驗究否確係第二級毒品甲
    基安非他命？至於，證人蔡明竹、蔡智榮所證述知悉證人蔡
    健強、黃秀芬夫妻之毒品安非他命來源，係向綽號『劉哥』
    之被告所購買乙節，均係其等聽聞自證人蔡健強、黃秀芬夫
    妻等人所言，而非渠等親身經歷與體驗而得，此已據上開2
    位證人於偵查中陳明在卷（見偵卷第35-38 、94-97 頁），
    則證人蔡明竹、蔡智榮所為上開證述內容，核屬傳聞，自不
    得逕資為對被告不利之認定。準據上述，本件被告被訴於附
    表一編號1 至3 所示時地販賣第二級毒品予證人蔡健強夫妻
    部分，既僅有證人蔡健強、黃秀芬等人片面、單一之證述，
    而無通訊監察譯文、扣案毒品或其他任何補強證據，可資查
    核渠等之證述是否與事實相符，自不得逕以該單一、片面之
    證詞，採為認定被告有為附表一編號1 至3 所示之販賣第二
    級毒品犯行之證據。
  (四)綜上各節所述，參互引證，本件公訴人所指訴被告有於附表
    一編號1至3所示時、地販賣第二級毒品甲基安非他命予證人
    蔡健強、黃秀芬夫妻共3次之部分，既無雙方間之直接通訊
    監察譯文可資佐證，且亦未扣得各次被告所販賣而交付之甲
    基安非他命，供檢驗其成份，以佐參證人蔡健強、黃秀芬夫
    妻之證言是否與事實相符，而被告復始終否認有此部分3次
    販賣甲基安非他命毒品之犯行，本件公訴人所提出之上開各
    項證據，顯不足為被告此部分犯行有罪之積極證明，其指出
    證明之方法，無從說服法院以形成被告有為附表一編號1至3
    所示之販賣第二級毒品罪名之心證；此外，復查無其他積極
    證據足資證明被告有此部分3 次販賣第二級毒品安非他命之
    犯行，被告被訴於附表一編號1 至3 販賣第二級毒品罪嫌，
    自屬不能證明，揆諸首揭最高法院裁判意旨之說明，及無罪
    推定之原則，自應就此部分為被告無罪判決之諭知。
五、原審就被告被訴附表一編號1至3販賣第二級毒品甲基安非他
    命3次之犯行部分，未詳為推求，遽為被告論罪科刑之判決
    ，尚有未洽，被告上訴意旨，否認犯罪，執此指摘原判決不
    當，為有理由，應由本院將原判決此部分及定應執行刑均撤
    銷改判，並就此部分為被告無罪之諭知。
據上論結，應依刑事訴訟法第368條、第369條第1項前段、第364
條、第301條第1項，判決如主文。
本案經檢察官郭振昌到庭執行職務。
中    華    民    國    99    年    5    月    17    日
                  刑事第五庭   審判長法  官  曾永宗
                                     法  官  任森銓
                                     法  官  鍾宗霖
以上正本證明與原本無異。
如不服本判決應於收受本判決後10日內向本院提出上訴書狀，其
未敘述上訴理由者，並得於提起上訴後10日內向本院補提理由書
狀（均須按他造當事人之人數附繕本）「切勿逕送上級法院」。
中    華    民    國    99    年    5    月    17    日
                                     書記官  邱麗莉
附錄本件判決論罪科刑法條：
修正前毒品危害防制條例第4 條第2 項：
製造、運輸、販賣第二級毒品者，處無期徒刑或7 年以上有期徒
刑，得併科新臺幣700 萬元以下罰金。
修正後現行毒品危害防治條例第4 條第2 項：
製造、運輸、販賣第二級毒品者，處無期徒刑或7 年以上有期徒
刑，得併科新臺幣1000萬元以下罰金。
藥事法第83條第1 項
明知為偽藥或禁藥，而販賣、供應、調劑、運送、寄藏、牙保、
轉讓或意圖販賣而陳列者，處7 年以下有期徒刑，得併科新臺幣
5 百萬元以下罰金。
附表一  被告販賣第二級毒品甲基安非他命之事實
┌──┬──────┬─────┬────┬──────┬───────────┐
│編號│時間        │地點      │交易對象│交易毒品種類│參照譯文              │
│    │            │          │        │／數量／金額│                      │
├──┼──────┼─────┼────┼──────┼───────────┤
│ 1  │98年4月21日 │高雄市惠民│蔡健強  │甲基安非他命│附表二通聯編號      │
│    │            │路177 之4 │黃秀芬  │／4 分之1 錢│                      │
│    │            │號4 樓被告│        │／2500元    │                      │
│    │            │住處      │        │            │                      │
├──┼──────┼─────┼────┼──────┼───────────┤
│ 2  │98年4 月25日│高雄市惠民│蔡健強  │甲基安非他命│附表二通聯編號      │
│    │            │路177 之4 │        │／半錢／4000│                      │
│    │            │號4 樓被告│        │元          │                      │
│    │            │住處      │        │            │                      │
├──┼──────┼─────┼────┼──────┼───────────┤
│ 3  │98年4月27日 │高雄市惠民│蔡健強  │甲基安非他命│附表二通聯編號    │
│    │            │路177 之4 │黃秀芬  │／半錢／4500│                      │
│    │            │號4 樓被告│        │元          │                      │
│    │            │住處      │        │            │                      │
├──┼──────┼─────┼────┼──────┼───────────┤
│ 4  │98年4月30日 │高雄市惠民│蔡健強  │甲基安非他命│附表二通聯編號│
│    │            │路177 之4 │黃秀芬  │／不詳數量／│                    │
│    │            │號4 樓被告│        │2000元      │                      │
│    │            │住處      │        │            │                      │
├──┴──────┴─────┴────┴──────┴───────────┤
│宣告刑：                                                                      │
│乙○○販賣第二級毒品，累犯，處有期徒刑柒年肆月，扣案之門號0000000000│
│號行動電話壹支（含ＳＩＭ卡壹張）沒收，未扣案販毒所得新臺幣貳仟元沒收，如全部或│
│一部不能沒收時，以其財產抵償之。                                              │
├──┬──────┬─────┬────┬──────┬───────────┤
│5   │98年6月3日  │高雄市楠梓│蔡健強  │甲基安非他命│附表二通聯編號      │
│    │            │區○○路10│        │／不詳數量／│                      │
│    │            │63號4 樓之│        │2000元      │                      │
│    │            │3 蔡健強住│        │            │                      │
│    │            │處        │        │            │                      │
├──┴──────┴─────┴────┴──────┴───────────┤
│宣告刑：                                                                      │
│乙○○販賣第二級毒品，累犯，處有期徒刑柒年肆月，扣案之門號0000000000│
│號行動電話壹支（含ＳＩＭ卡壹張）沒收，未扣案販毒所得新臺幣貳仟元沒收，如全部或│
│一部不能沒收時，以其財產抵償之。                                              │
└───────────────────────────────────────┘
附表二  附表一各次犯罪時間相關通訊監察譯文及出處
┌──┬──┬──────┬──────┬───────────────────┐
│通聯│相關│撥打時間／  │基地台位置  │通話內容                              │
│編號│犯罪│通話之人／  │            │                                      │
│    │事實│卷內出處    │            │                                      │
├──┼──┼──────┼──────┼───────────────────┤
│  │1   │98年4 月21日│高雄市楠梓區│A ：你有沒有拖回來？                  │
│    │    │下午2 時19分│清豐二路306 │B ：有啊。                            │
│    │    │／          │巷40號      │A ：我等一下要過去，有人要。          │
│    │    │0000000000  │            │B ：但我這個不能賒欠喔，要拿現金的喔。│
│    │    │蔡明竹（A） │            │A ：等一下他們也是拿現金的。          │
│    │    │撥打給      │            │B ：好啊要現金拿，可以因為等一下別人來│
│    │    │0000000000  │            │    要收現金。                        │
│    │    │黃秀芬（B ）│            │A ：等一下，人家要拿現金過來給我，我會│
│    │    │／          │            │    拿現金過去給你。                  │
│    │    │警卷第36頁  │            │B ：好。                              │
├──┼──┼──────┼──────┼───────────────────┤
│  │2   │98年4 月26日│高雄市楠梓區│A ：你老婆還沒下班？                  │
│    │    │上午0 時56分│後昌路893號 │B ：去買東西吃。                      │
│    │    │／          │            │A ：昨天回去的漂亮嗎？                │
│    │    │0000000000  │            │B ：看起來很漂亮，但是不會衝的樣子。  │
│    │    │被告（A ）  │            │A ：不會衝喔，有效嗎？                │
│    │    │撥打給      │            │B ：沒關係啦不會說很強。沒感覺。      │
│    │    │0000000000  │            │A ：比較沒感覺喔，反應好嗎？          │
│    │    │蔡健強（B ）│            │B ：反應不知道耶，要拿的人還沒過來。  │
│    │    │／          │            │A ：還沒拿去喔，不就整個都在那裡？    │
│    │    │偵卷第76頁  │            │B ：有動一些啦！                      │
│    │    │            │            │A ：有做零的是嗎？                    │
│    │    │            │            │B ：算是有做零的啦！有試的都有拿錢。要│
│    │    │            │            │    拿的都要試，有試的都會花錢。      │
│    │    │            │            │A ：算是還在就是了，晚上可以處理嗎？  │
│    │    │            │            │B ：我沒看到錢我不跟你講這個。        │
│    │    │            │            │A ：我出去我也是要不啊我也不能都丟給你│
│    │    │            │            │    們，看看你們會不會出去，我再補下去│
│    │    │            │            │    ，你們再拿過來，這樣子我是不是接的│
│    │    │            │            │    到。                              │
│    │    │            │            │B ：不然你打電話我催一下。            │
│    │    │            │            │                                      │
├──┼──┼──────┼──────┼───────────────────┤
│  │3   │98年4 月27日│高雄市楠梓區│B ：你在哪？                          │
│    │    │上午2 時21分│後昌路893號 │A ：在家啊。                          │
│    │    │／          │            │B ：你說他在哪？                      │
│    │    │0000000000  │            │A ：在家啊。                          │
│    │    │黃秀芬（A ）│            │B ：你跟他說一樣25。                  │
│    │    │撥打給      │            │A ：25好啦好啦。                      │
│    │    │0000000000  │            │B ：問他那裡有沒有。                  │
│    │    │蔡○榮（B ）│            │A ：好啦。                            │
│    │    │／          │            │B ：我把錢放上面，不用啦，我在樓下，他│
│    │    │警卷第38頁  │            │    來我再出去外面。                  │
│    │    │            │            │A ：你要放上面就放上面，房間打開而已。│
│    │    │            │            │B ：請多一點。                        │
│    │    │            │            │A ：阿？                              │
│    │    │            │            │B ：叫他多弄一點。                    │
│    │    │            │            │A ：好啦                              │
├──┼──┼──────┼──────┼───────────────────┤
│  │3   │98年4 月28日│高雄市楠梓區│B ：勞哥（台語之劉哥，即被告）重量是多│
│    │    │上午0 時2 分│後昌路893號 │    少阿？                            │
│    │    │／          │            │A ：36還是38。                        │
│    │    │0000000000  │            │B ：含袋子嗎？                        │
│    │    │黃秀芬（A ）│            │A ：38應該是扣掉袋子吧。              │
│    │    │撥打給      │            │B ：你要確定喔。                      │
│    │    │0000000000  │            │A ：我叫他現秤阿，給我看阿。          │
│    │    │蔡○榮（B ）│            │B ：袋子就0.2了。                     │
│    │    │／          │            │A ：38的話就扣掉0.2就36了。           │
│    │    │警卷第38頁  │            │B ：確定嗎，他人在哪。                │
│    │    │            │            │A ：我等一下打給你。                  │
├──┼──┼──────┼──────┼───────────────────┤
│  │4   │98年4 月29日│            │B ：我在鄉下。                        │
│    │    │下午5 時46分│            │A ：回來要多久？                      │
│    │    │／          │            │B ：一小時以內。                      │
│    │    │0000000000  │            │                                      │
│    │    │黃秀芬（A ）│            │                                      │
│    │    │撥打給      │            │                                      │
│    │    │0000000000  │            │                                      │
│    │    │被告（B ）  │            │                                      │
│    │    │／          │            │                                      │
│    │    │警卷第11頁  │            │                                      │
├──┼──┼──────┼──────┼───────────────────┤
│  │4   │98年4 月29日│高雄市楠梓區│A ：趕回來啦，要可以耐的。            │
│    │    │下午5 時48分│德賢路555 巷│B ：不太能耐耶，但是很有效。          │
│    │    │／          │16號        │A ：像你拿給我看的粉粉那種喔？        │
│    │    │0000000000  │            │B ：是阿，不行嗎，目前這種啦。        │
│    │    │黃秀芬（A ）│            │A ：很輕耶，多少啊？                  │
│    │    │撥打給      │            │B ：很滿啦，一樣啊，一樣是五啊。      │
│    │    │0000000000  │            │A ：我不要五的啦。                    │
│    │    │被告（B ）  │            │B ：要一整個喔？一個跟人家拿也要一啊，│
│    │    │／          │            │    我現在剩這個而已。                │
│    │    │警卷第11頁  │            │A ：在我家開的價錢嗎，八張嗎，你那天不│
│    │    │            │            │    是到我家開八千。                  │
│    │    │            │            │B ：可以你買可以啦，要七張的也有，你要│
│    │    │            │            │    那個價錢沒關係，可是重量就…A ：多│
│    │    │            │            │    重啦。                            │
│    │    │            │            │B ：要回去嗎，那有效的啦。            │
│    │    │            │            │A ：綿綿綿那個就不會耐好不好，滾回來啦│
│    │    │            │            │    。                                │
├──┼──┼──────┼──────┼───────────────────┤
│  │4   │98年4 月29日│高雄市楠梓區│A ：綿的他們不要啦，他們要一顆一顆的。│
│    │    │下午5 時53分│德賢路555 巷│    價錢沒有關係。                    │
│    │    │／          │16號        │B ：一萬多耶，要嗎？                  │
│    │    │0000000000  │            │A ：越來越貴。                        │
│    │    │黃秀芬（A ）│            │B ：那非常好耶，水晶的。              │
│    │    │撥打給      │            │A ：看怎樣打給你。                    │
│    │    │0000000000  │            │                                      │
│    │    │被告（B ）  │            │                                      │
│    │    │／          │            │                                      │
│    │    │警卷第11頁  │            │                                      │
├──┼──┼──────┼──────┼───────────────────┤
│  │4   │98年4 月30日│高雄市楠梓區│A ：強仔。                            │
│    │    │上午1 時57分│土庫一路60號│B ：我要去拖東西了，差不多要一個多小時│
│    │    │／          │            │    。                                │
│    │    │0000000000  │            │A ：一個多小時才會回來嗎？            │
│    │    │蔡明竹（A ）│            │B ：一個多小時之後再打給我，不必跑來跑│
│    │    │撥打給      │            │    去。                              │
│    │    │0000000000  │            │A ：那我等你回來後，再將昨天的錢拿    │
│    │    │蔡健強（B ）│            │    過去給你。                        │
│    │    │／          │            │B ：就這樣。                          │
│    │    │警卷第23頁  │            │                                      │
├──┼──┼──────┼──────┼───────────────────┤
│  │4   │98年4 月30日│高雄市楠梓區│A ：強仔！                            │
│    │    │上午3 時16分│建楠路139號 │B ：我回來了。                        │
│    │    │／          │            │A ：我等一下就過去了。                │
│    │    │0000000000  │            │                                      │
│    │    │蔡明竹（A ）│            │                                      │
│    │    │撥打給      │            │                                      │
│    │    │0000000000  │            │                                      │
│    │    │蔡健強（B ）│            │                                      │
│    │    │／          │            │                                      │
│    │    │警卷第23頁  │            │                                      │
├──┼──┼──────┼──────┼───────────────────┤
│  │5   │98年6 月3 日│            │A ：你老婆還在睡覺？                  │
│    │    │上午9 時27分│            │B ：對，我中午先拿四千給你，晚上在整個│
│    │    │／          │            │    拿給你。                          │
│    │    │0000000000  │            │A ：我現在要回去了，那邊再趕啦。      │
│    │    │被告（A）   │            │B ：不然四千先給你啊。                │
│    │    │撥打給      │            │A ：我等下過去拿。                    │
│    │    │0000000000  │            │                                      │
│    │    │蔡健強（B） │            │                                      │
│    │    │／          │            │                                      │
│    │    │警卷第14頁  │            │                                      │
└──┴──┴──────┴──────┴───────────────────┘

司法院資訊處製作；財團法人民間司法改革基金會備份。
